Config:
  hfst:
    Gen: ../../../src/generator-gt-norm.hfst
    Morph: ../../../src/analyser-gt-norm.hfst
  xerox:
    Gen: ../../../src/generator-gt-norm.xfst
    Morph: ../../../src/analyser-gt-norm.xfst
    App: lookup


# Comments after each noun:
# ok = checked against 
# ? = not checked

# Nouns derived form verbs. This test i testing derivations made by lexicon, BEGATJIBME, MUJTATJIBME, BOAHTEM, BASSALASSTEM, OADDÁM(iv) , TJUOLLÁM (tv), MUS, MUSSA ACTOR 

Tests:
  Noun - vádtset: # BUOLLET_IV
    vádtset+V+IV+Der/mus+N+Sg+Nom: vádtsemus 
    vádtset+V+IV+Der/mus+N+Sg+Gen: vádtsemusá
    vádtset+V+IV+Der/mus+N+Sg+Gen+PxDu1: vádtsemusáma
    vádtset+V+IV+Der/mus+N+Sg+Acc: vádtsemusáv
    vádtset+V+IV+Der/mus+N+Sg+Ine: vádtsemusán
    vádtset+V+IV+Der/mus+N+Sg+Ill: vádtsemussaj
    vádtset+V+IV+Der/mus+N+Sg+Ela: vádtsemusás
    vádtset+V+IV+Der/mus+N+Pl+Acc: vádtsemusájt
    vádtset+V+IV+Der/mus+N+Pl+Ine: vádtsemusájn
    vádtset+V+IV+Der/mus+N+Pl+Ill: vádtsemusájda
    vádtset+V+IV+Der/mus+N+Ess: vádtsemussan
    vádtset+V+IV/NomAg+N+Sg+Nom: vádtse

  Noun - æjvvurit: # BÁHTARIT_IV
    æjvvurit+V+IV+Der/NomAct+N+Sg+Nom: æjvvuribme
    æjvvurit+V+IV+Der/NomAct+N+Sg+Acc: æjvvurimev
    æjvvurit+V+IV+Der/NomAct+N+Sg+Com: æjvvurimijn
    æjvvurit+V+IV+Der/NomAct+N+Ess: æjvvuribmen
    æjvvurit+V+IV/NomAg+N+Sg+Nom: æjvvuriddje

  Noun - gáhtot: # BÅRSSJOT_IV
    gáhtot+V+IV+Der/NomAct+N+Sg+Nom: gáhtom
    gáhtot+V+IV+Der/NomAct+N+Sg+Acc: gáhtomav
    gáhtot+V+IV+Der/NomAct+N+Pl+Com: gáhtomij
    gáhtot+V+IV+Der/NomAct+N+Ess: gáhtomin
